臺灣宜蘭地方法院刑事判決　　　　　　　　　　　　　九十一年度訴字第一七六號
　　公　訴　人　臺灣宜蘭地方法院檢察署檢察官
　　被　　　告　甲○○
右列被告因毒品危害防制條例案件，經檢察官提起公訴（九十一年度毒偵字第三００
）及檢察官移請併案審理（九十一年毒偵字第三八三、五一四、五三五、五三七號）
，本院判決如左：
    主  文
甲○○連續施用第一級毒品，累犯，處有期徒刑玖月。附表編號二、四、六、七號之
物均沒收銷燬之。又連續施用第二級毒品，累犯，處有期徒刑柒月。附表編號一、五
、八號之物均沒收銷燬之。應執行有期徒刑壹年貳月。附表編號一、二、四、五、六
、七、八號等物均沒收銷燬之。
    事  實
一、甲○○前於民國八十五年間，因違反麻醉藥品管理條例案件，經判處有期徒刑七
    月；八十六年間復因贓物案件，再經法院定應執行有期徒刑七月，二罪經接續執
    刑，於八十六年九月九日假釋出監，刑期至同年十一月二十九日縮刑假釋期滿未
    經撤銷假釋視為已執行完畢。又因施用毒品案件，經本院先後二次裁定執行觀察
    勒戒後，均認無繼續施用毒品傾向，經由台灣宜蘭地方法院檢察署檢察官分於八
    十七年十月四日以八十七年度偵字第三六三二、三六三六號、偵緝字第一五六號
    、八十九年三月二十日以八十九年度毒偵緝字第六一、五七八號為不起訴處分確
    定。詎不知悔改，竟分基於施用第一級毒品、第二級毒品之概括犯意，自九十一
    年三月十九日起之某時起至同年七月三日凌晨，在宜蘭縣五結鄉○○路七十三號
    住處及其他不詳處所，分別連續施用第一級毒品海洛因、第二級毒品甲基安非他
    命多次，嗣於九十一年二月二十五日，經警在宜蘭縣五結鄉○○路七十三號，搜
    索扣得塑膠袋一個、玻璃球一個與注射針筒一支；同年三月二十四日、四月十七
    日、二十九日經宜蘭縣警察局羅東分局通知採尿送驗；同年五月十四日晚上九時
    許，經警持本院核發之搜索票，至上揭住處搜索，扣得第一級毒品海洛因一小包
    （淨重零點一二公克、包裝重零點五九公克）、注射針筒三支、安非他命毛重四
    公克；同年五月二十八日上午十一時許，在宜蘭縣羅東鎮○○街四七０巷口，因
    遇警方而緊張將已使用過之注射針筒三支、塑膠吸管二支及塑膠空袋一個丟出車
    外，而經警查獲並採尿送驗而查知上情。
二、案經宜蘭縣警察局羅東分局報告台灣宜蘭地方院檢察署檢察官偵查起訴。
    理  由
一、右揭事實，業據被告於本院審理時坦承不諱，且被告於上述時間經採尿送驗結果
    ，均有呈嗎啡及甲基安非他命之陽性反應，此有慈濟大學濫用藥物檢驗中心檢驗
    總表數紙可查，且有附表所示之扣案物扣案足憑，足信被告前述自白真實可採。
    又被告因施用毒品案件，經本院先後二次裁定執行觀察勒戒後，均認無繼續施用
    毒品傾向，經由台灣宜蘭地方法院檢察署檢察官分於八十七年十月四日以八十七
    年度偵字第三六三二、三六三六號、偵緝字第一五六號、八十九年三月二十日以
    八十九年度毒偵緝字第六一、五七八號為不起訴處分確定等情，亦有不起訴處分
    書、本院刑事裁判書、台灣高等法院被告全國前案紀錄表等可參，是被告三犯施
    用毒品之犯行甚為明確，應依法論科。
二、核被告所為，係犯毒品危害防制條例第十條第一項、第二項及同法條例第十一條
    第三項之罪（此部分起訴法條未論列，惟與已論列部分有裁判上一罪之關係，為
    起訴效力所及，本院應併予審究之）。被告施用第一級毒品、第二級毒品前持有
    第一級、第二級毒品之低度行為，為施用之高度行為所吸收，均不另論罪。又被
    告分別連續多次施用第一級、第二級毒品，各時間緊接，所犯各構成要件相同，
    顯均係基於概括犯意為之，均為連續犯，各應論以一罪，並均加重其刑。而被告
    連續施用第一級毒品、第二級毒品罪，各分別與持有專供施用第一級、第二級毒
    品器具罪間，有方法結果之牽連關係，應各從一重之連續施用第一級毒品罪、連
    續施用第二級毒品罪處斷。而上開二罪間，方法個別，行為互殊，應予分論併罰
    。另被告有如事實欄所示之前科及執行情形，此有台灣高等法院檢察署刑案紀錄
    簡覆表可按，被告於有期號徒刑執行完畢五年內，再犯有期徒刑以上之本罪，為
    累犯，應依法遞加重其刑。爰審酌被告犯罪之動機、目的、手段、給予多次戒除
    毒癮之機會尚不知把握及犯罪後坦承犯行之犯後態度等一切情狀，各量處如主文
    所示之刑，並定其應執行之刑。
三、附表編號四部分係第一級毒品海洛因（淨重零點一二公克、包裝重零點五九公克
    ），此有法務部調查局九十一年六月二十四日調科壹字第三０００００六一四號
    鑑定通知書可憑。又附表編號五部分，經被告施用後其尿液代謝係呈甲基安非他
    命陽性反應，亦有前述被告尿液檢驗總表可按，是附表編號五部分係甲基安非他
    無訛。另附表編號二、六、七係被告專供施用第一級毒品之器具、附表編號一、
    八，則係被告專供施用第二級毒品之器具，均據被告坦承在卷，是均應依法沒收
    銷燬之。又附表編號三、九部分，係屬空袋，已據被告於警詢時供明在卷，既非
    違禁物，亦非供被告犯罪所用之物，爰不宣告沒收。
四、另公訴人雖就被告於九十一年三月二十四日往前回溯二十四小時及三日內之某時
    後至同年七月三日凌晨某時止間，有再施用第一級、第二級毒品多次之犯行部分
    ，未及於起訴書中論列，然此部分與起訴部分，有連續犯裁判上一罪之關係，而
    為起訴效力所及，本院當得審究，併此敘明。
據上論斷，應依刑事訴訟法第二百九十九條第一項前段、毒品危害防制條例案件第十
條第一項、第二項、第十一條第三項、第十八條第一項前段、刑法第十一條前段、第
五十六條、第五十五條、第五十一條第五款、四十七條，判決如主文。
本案經檢察官郝中興到庭執行職務
中      華      民      國      九十一    年    七    月     二十四     日
  臺灣宜蘭地方法院刑事第二庭
                                          法  官  蔡  仁  昭
右正本證明與原本無異。
如不服本判決，應於判決送達後十日內，向本院提出上訴狀。（應附繕本）
                                          書記官  吳  慧  芳
中      華      民      國      九十一    年    七    月     二十五     日
附表：
  ┌──┬──────────┬─────┬──────────────┐
  │編號│     品名           │   數量   │備註                        │
  ├──┼──────────┼─────┼──────────────┤
  │一  │玻璃球吸食器        │一個      │九十一年二月二十五日，在宜蘭│
  │    │                    │          │縣五結鄉○○路七十三號住處，│
  │    │                    │          │經警搜索而查獲              │
  ├──┼──────────┼─────┼──────────────┤
  │二  │注射針筒            │一支      │同右                        │
  │    │                    │          │                            │
  ├──┼──────────┼─────┼──────────────┤
  │三  │塑膠袋（空袋）      │一個      │同右                        │
  │    │                    │          │                            │
  ├──┼──────────┼─────┼──────────────┤
  │四  │第一級毒品海洛因    │淨重零點一│九十一年五月十四日，在宜蘭縣│
  │    │                    │二公克    │五結鄉○○路七十三號住處，經│
  │    │                    │          │警搜索而查獲                │
  ├──┼──────────┼─────┼──────────────┤
  │五  │安非他命            │毛重一點四│同右                        │
  │    │                    │公克      │                            │
  ├──┼──────────┼─────┼──────────────┤
  │六  │注射針筒            │三支      │同右                        │
  │    │                    │          │                            │
  ├──┼──────────┼─────┼──────────────┤
  │七  │注射針筒            │三支      │九十一年五月二十八日，在宜蘭│
  │    │                    │          │縣冬山鄉○○路六五號前，所乘│
  │    │                    │          │之自小客車上查獲            │
  ├──┼──────────┼─────┼──────────────┤
  │八  │塑膠吸管            │二支      │同右                        │
  │    │                    │          │                            │
  ├──┼──────────┼─────┼──────────────┤
  │九  │塑膠袋（空袋）      │一個      │同右                        │
  │    │                    │          │                            │
  └──┴──────────┴─────┴──────────────┘
